【裁判字號】    95,交聲,1241
【裁判日期】    950831
【裁判案由】    交管條例聲異
【裁判全文】
臺灣板橋地方法院交通事件裁定        95年度交聲字第1241號
原處分機關  交通部公路總局臺北區監理所
異  議  人  甲○○
上列異議人即受處分人因違反道路交通管理處罰條例案件，對於
交通部公路總局台北區監理所中華民國95年3 月31日所為之處分
（原處分案號：自裁字第裁40-AEB598120號）聲明異議，本院裁
定如下：
    主  文
異議駁回。
    理  由
一、原處分機關處分意旨略以：異議人即受處分人甲○○於民國
    94年11月11日上午10時26分許，駕駛車號6368-EC 自用小貨
    車，在台北市○○○路○ 段216 巷31號前，有於設有禁止臨
    時停車標線處所臨時停車之違規，並移送原處分機關，原處
    分機關即依道路交通管理處罰條例第55條第1 項第3 款之規
    定，裁處異議人即受處分人罰鍰新台幣（下同）600 元，並
    註明上開罰鍰逾期不繳納之處分。
二、異議人即受處分人異議意旨則略以：異議人於94年11月間任
    職送貨公司駕駛上開自用小貨車期間，所有罰鍰公司都會吸
    收，應不會只漏掉系爭罰單，且異議人亦無印象曾收到該罰
    單云云。
三、按道路交通管理處罰條例道路交通管理處罰條例第56條第1
    項第1 款規定，汽車駕駛人在禁止臨時停車處所停車，處新
    臺幣六百元以上一千二百元以下罰鍰。又按受處分人，不服
    第8 條主管機關所為之處罰，得於接到裁決書之翌日起20日
    內，向管轄地方法院聲明異議；又交通法庭認聲明異議不合
    法律上之程式或其異議權已經喪失者，應以裁定駁回之，道
    路交通管理處罰條例第87條第1 項、道路交通案件處理辦法
    第18條前段分別定有明文。故受處分人自應於上開規定之期
    間內向法院聲明異議，倘受處分人逾期異議，即於法不合，
    法院自應裁定駁回。經查，本件車號6368-EC 自用小貨車，
    於94年11月11日在台北市○○○路○ 段216 巷31號前違規臨
    時停車，有台北市政府警察局大安分局舉發通知單一件在卷
    可查。而上開舉發通知書係經異議人親自簽收，此觀之上開
    通知單「收受通知聯者簽章」欄所載即明。本件異議人既經
    當場舉發並簽收舉發通知書，自應遵期自行繳納罰鍰，或即
    時對該違規事實聲明異議。是異議人辯稱未曾收受舉發通知
    單云云，乃屬卸責之詞。再者，上開裁決書係於95年4 月3
    日由異議人本人親自簽收乙節，亦有送達證書一件在可查。
    是本件已然合法送達甚明，異議人至遲應於95年4 月23日前
    聲明異議。而異議人於裁決後，於95年6 月20日始對上開裁
    決表示不服之意旨，已逾20 日 之法定不變期間，揆諸首揭
    法律規定，本件異議人聲明異議於法自有未合，應予裁定駁
    回。
四、應依道路交通管理處罰條例第87條第2 項、道路交通案件處
    理辦法第18條前段，裁定如主文。
中    華    民    國    95    年    8     月    31    日
                  ??交通法庭  法  官  汪怡君
以上正本證明與原本無異。
如不服本裁定應於送達後5日內向本院提出抗告狀。
                                書記官  李郁禎
中    華    民    國    95    年    8     月    31    日


司法院資訊處製作；財團法人民間司法改革基金會備份。
